---
title: "Manajemen Pemasaran"
subtitle: "Tinjauan Mata Kuliah"
author: "Tedy Herlambang"
institute: ""
date: '`r Sys.Date()`'
output:
  xaringan::moon_reader:
    css: ["useR_nolog.css", "uwm-fonts", "extra_css.css"]
    lib_dir: libs
    nature:
      highlightStyle: github
      highlightLines: true
      countIncrementalSlides: false
      ratio: "16:9"
---

```{r setup, include=FALSE}
options(htmltools.dir.version = FALSE)
knitr::opts_chunk$set(
  fig.width=9, fig.height=3.5, fig.retina=3,
  out.width = "100%",
  cache = FALSE,
  echo = TRUE,
  message = FALSE, 
  warning = FALSE,
  hiline = TRUE
)
```

```{r xaringan-themer, include=FALSE, warning=FALSE}
library(xaringanthemer)
style_duo_accent(
  primary_color = "#1381B0",
  secondary_color = "#FF961C",
  inverse_header_color = "#FFFFFF"
)
```

```{r load_packages, message=FALSE, warning=FALSE, include=FALSE} 
library(fontawesome)
```

```{r xaringan-tile-view, echo=FALSE}
xaringanExtra::use_tile_view()
```

```{r xaringan-scribble, echo=FALSE}
xaringanExtra::use_scribble()
```
layout: true

<div class="my-footer"><span>bangtedy.github.io</span></div>

<!-- this adds the link footer to all slides, depends on my-footer class in css-->

---

# Inti (BMP)

Memberikan gambaran tentang bagaimana sebuah perusahaan berupaya mencapai tujuan pemasarannya dengan mengidentifikasi pelanggan atau segmen pasar yang harus dilayani, dan melayani pasar sasaran tersebut dengan menggunakan sumber-sumber yang memadai. 

## Tujuan Pemasaran: kepuasan pelanggan

- Kepuasan pelanggan --> merupakan faktor pengendali bagi fungsi pemasaran untuk merumuskan bauran pemasaran yang sesuai, berupa produk, harga, distribusi, dan promosi.

- perusahaan harus memiliki kapabilitas yang cukup untuk mengisi peluang pasar yang ada

---

# Capaian Pembelajaran:

Membekali mahasiswa dengan pengetahuan tentang prinsip-prinsip manajemen pemasaran dan proses manajemen pemasaran, sehingga dapat digunakan untuk merencanakan, melaksanakan, menganalisis, dan mengevaluasi kegiatan pemasaran pada kehidupan bisnis. 

# Cakupan Materi

Peran pemasaran dalam perusahaan dan masyarakat, proses manajemen pemasaran dan strategi pemasaran, perilaku konsumen dalam pengambilan keputusan pembelian, pengelolaan produk dan pengembangan produk baru, segmentasi pasar, penentuan pasar sasaran, dan pemosisian produk, daur hidup produk, strategi penetapan harga, strategi distribusi, dan strategi promosi dan periklanan. 

---

# Strategi Tutorial
- Mahasiswa belajar aktif, 
- Mahasiswa belajar mandiri, 
- Mahasiswa belajar kooperatif dan kolaboratif, 
- *Self-regulated learning*
- Tutor adalah fasilitator, motivator, fasilitator, evaluator dan mitra pembelajaran
- Mahasiswa aktif berpartisipasi dalam tutorial dengan berbagi informasi, pengalaman pribadi dengan cara brainstorming, Kooperatif, Kolaboratif, diskusi kelompok;

- Mahasiswa secara aktif, mandiri dan tidak tergantung pada tutor untuk mengembangkan potensi dirinya untuk memiliki kekuatan spiritual keagamaan, pengendalian diri, kepribadian, kecerdasan, akhlak mulia, serta keterampilan yang diperlukan dirinya, masyarakat, bangsa dan negara. 

---

# `r fa("book-open", fill = "yellow")` Belajar Mandiri
- Belajar mandiri dalam banyak hal ditentukan oleh kemampuan belajar secara efisien dan efektif. 
- Kemampuan belajar bergantung pada kecepatan membaca dan kemampuan memahami isi bacaan. 
- Untuk dapat belajar mandiri secara efisien dan efektif, mahasiswa dituntut memiliki disiplin diri, inisiatif, dan motivasi belajar yang kuat.
- Mahasiswa juga dituntut untuk dapat mengatur waktunya dengan efisien, sehingga dapat belajar secara teratur berdasarkan jadwal belajar yang ditentukan sendiri.

---

# `r fa("book-open", fill = "yellow")` Cara Mempelajari Modul
- Mempelajari tinjauan mata kuliah
- Membaca sepintas, kemudian mengulangi dengan lebih cermat
- Membuat catatan / rangkuman 
- Memberi tanda pada konsep penting 
- Menyaksikan bahan ajar non cetak
- Mengerjakan latihan dan  tes formatif
- Memanfaatkan kegiatan tutorial dengan menanyakan materi yang belum dipahami
- Aktif berdiskusi pada saat kegiatan tutorial

---

# Rancangan Aktivitas Tutorial:

- [Sesi 1: Peran Pemasaran dalam Perusahaan dan Masyarakat](https://bangtedy.github.io/manajemenpemasaran/sesi1#1)
- [Sesi 2: Perumusan Strategi Pemasaran](https://bangtedy.github.io/manajemenpemasaran/sesi2#1)
- [Sesi 3: Segmentasi Pasar, Penargetan Pasar dan Pemosisian](https://bangtedy.github.io/manajemenpemasaran/sesi3#1)
- [Sesi 4: Menganalisis Perilaku Konsumen](https://bangtedy.github.io/manajemenpemasaran/sesi4#1)
- [Sesi 5: Pengelolaan Produk dan Strategi Daur Hidup Produk](https://bangtedy.github.io/manajemenpemasaran/sesi5#1)
- [Sesi 6: Strategi Penetapan Harga](https://bangtedy.github.io/manajemenpemasaran/sesi6#1)
- [Sesi 7: Strategi  Distribusi](https://bangtedy.github.io/manajemenpemasaran/sesi7#1)
- [Sesi 8: Strategi Promosi dan Periklanan](https://bangtedy.github.io/manajemenpemasaran/sesi8#1)

---
## Rujukan Utama
1. Dharmmesta, Basu Swastha (2017). Manajemen Pemasaran. Edisi kedua. Universitas Terbuka Kota Tangerang Selatan

## Rujukan Tambahan
- Armstrong, Gary, et.al., 2015. Marketing : an Introduction. Pearson.
- Kotler, Philip and Keller, Kevin L., 2016. Marketing Management, Global Edition. Pearson.

---
class: inverse, right, middle


### Matur nuwun `r fa("smile-beam", fill = "gold")`, find me at...

[`r fa(name = "twitter")` @t_hlb](http://twitter.com/t_hlb)  
[`r fa(name = "blog")` bangtedy.github.io](https://bangtedy.github.io)
